Config:
  hfst:
    Gen: ../../../src/generator-gt-desc.hfst
    Morph: ../../../src/analyser-gt-desc.hfst
  xerox:
    Gen: ../../../src/generator-gt-desc.xfst
    Morph: ../../../src/analyser-gt-desc.xfst
    App: lookup


# Comments after each verb:
# ok = checked against
# ? = not checked

# Even syllable verbs belonging to ARVI_IV, DIEHTI_TV, MASSI_TV, BORRA_TV, ASTA_TV, DEAKCU_TV, DIEHTALADDA_TV, HAHTTIT_TV, DAHTU_TV, ALLU_IV, BOAHTI_IV, DIEVVA_IV, BEALLJA_IV, BOAHTALADDA_IV, MAHTI_TV, MAHTALADDA_TV, RAIMMAHALLA_IV, UVVA_IV, SMUVVA_IV, DOAROSTUVVA_TV

Tests:
  Verb - bieggat: # ARVI_IV
    bieggat+V+IV+Ind+Prs+Sg3: bieggá
    bieggat+V+IV+Ind+Prt+Sg3: biekkai
    bieggat+V+IV+Cond+Prs+Sg3: [biekkalii, biekkašii]
    bieggat+V+IV+Pot+Prs+Sg3: [biekkaš, biekkaža]
    bieggat+V+IV+Ger: [biekkadin, biekkadiin, biekkadettiin]
    bieggat+V+IV+Der/st+V+Der/alla+V+IV+Ind+Prt+Sg3: biekkastalai
    
  Verb - bivdit: # DIEHTI_TV
    bivdit+V+TV+Ind+Prs+Du1: bivde
    bivdit+V+TV+Ind+Prt+Pl3: bivde
    bivdit+V+TV+Cond+Prs+Du1: [bivddášeimme, bivddáleimme, bivddešeimme]
    bivdit+V+TV+Cond+Prs+Pl3: [bivddáše, bivddášedje, bivddále, bivddáledje, bivddeše, bivddešedje]
    bivdit+V+TV+Pot+Prs+Sg3: [bivddeš, bivddeža]
    bivdit+V+TV+Ger: [bivddidin, bivddidiin, bivddidettiin, bivddedin, bivddediin, bivddedettiin]
    bivdit+V+TV+Der/st+V+Der/alla+V+Ind+Prt+Du3: [bivddestalaiga, bivddástalaiga]
    bivdit+V+TV+Der/h+V+Der/easti+V+Ind+Prs+Sg2: bivddiheasttát
    bivdit+V+TV+Der/NomAct+N+Sg+Loc: bivdimis

  Verb - eadjit: # MASSI_TV
    eadjit+V+TV+Ind+Prs+Du1: edje
    eadjit+V+TV+Ind+Prt+Pl3: edje
    eadjit+V+TV+Cond+Prs+Du1: [eajášeimme, eajáleimme, eaješeimme]
    eadjit+V+TV+Cond+Prs+Pl3: [eajáše, eajášedje, eajále, eajáledje, eaješe, eaješedje]
    eadjit+V+TV+Pot+Prs+Sg3: [eješ, eježa]
    eadjit+V+TV+Ger: [eajidin, eajidiin, eajidettiin, eajedin, eajediin, eajedettiin]
    eadjit+V+TV+Der/st+V+Der/alla+V+Ind+Prt+Du3: [eajestalaiga, eajástalaiga]
    eadjit+V+TV+Der/h+V+Der/easti+V+Ind+Prs+Sg2: eajiheasttát


  Verb - njuozzut: # BORRA_TV
    njuozzut+V+TV+Ind+Prs+Du1: njuzzo
    njuozzut+V+TV+Ind+Prt+Pl3: njuzzo
    njuozzut+V+TV+Cond+Prs+Du1: [njuccoleimme, njuccošeimme, njuoccušeimme, njuocculeimme, njuoccošeimme]
    njuozzut+V+TV+Cond+Prs+Pl3: [njuoccuše, njuoccušedje, njuoccule, njuocculedje, njuoccoše, njuoccošedje, njuccoše, njuccošedje, njuccole, njuccoledje]
    njuozzut+V+TV+Pot+Prs+Sg3: [njuccoš, njuccoža]
    njuozzut+V+TV+Ger: [njuoccudin, njuoccudiin, njuoccudettiin, njuoccodin, njuoccodiin, njuoccodettiin]
    njuozzut+V+TV+Der/st+V+Der/alla+V+Ind+Prt+Du3: [njuoccostalaiga, njuccostalaiga]
    
  Verb - astat: # ASTA_TV
    astat+V+TV+Ind+Prs+Du1: aste
    astat+V+TV+Ind+Prt+Pl3: aste
    astat+V+TV+Cond+Prs+Du1: [asttaleimme, asttašeimme]
    astat+V+TV+Cond+Prs+Pl3: [asttaše, asttašedje, asttaledje, asttale]
    astat+V+TV+Pot+Prs+Sg3: [asttaš, asttaža]
    astat+V+TV+Ger: [asttadin, asttadiin, asttadettiin]
    astat+V+TV+Der/st+V+Der/alla+V+Ind+Prt+Du3: asttastalaiga


  Verb - čoallut: # DEAKCU_TV
    čoallut+V+TV+Ind+Prs+Du1: čollo
    čoallut+V+TV+Ind+Prt+Pl3: čollo
    čoallut+V+TV+Cond+Prs+Du1: [čololeimme, čološeimme, čoaluleimme, čoalošeimme, čoalušeimme]
    čoallut+V+TV+Cond+Prs+Pl3: [čoaluše, čoalušedje, čoalule, čoaluledje, čoaloše, čoalošedje, čološe, čološedje, čolole, čololedje]
    čoallut+V+TV+Pot+Prs+Sg3: [čološ, čoloža]
    čoallut+V+TV+Ger: [čoaludin, čoaludiin, čoaludettiin, čoalodin, čoalodiin, čoalodettiin]
    čoallut+V+TV+Der/l+V+Der/adda+V+Ind+Prt+Du3: [čollolattaiga, čoallulattaiga]

  Verb - addáladdat: # DIEHTALADDA_TV
    addáladdat+V+TV+Ind+Prs+Du1: addáladde
    addáladdat+V+TV+Ind+Prt+Pl3: addáladde
    addáladdat+V+TV+Cond+Prs+Du1: [addálattaleimme, addálattašeimme]
    addáladdat+V+TV+Cond+Prs+Pl3: [addálattaše, addálattašedje, addálattale, addálattaledje]
    addáladdat+V+TV+Pot+Prs+Sg3: [addálattaš, addálattaža]
    addáladdat+V+TV+Ger: [addálattadin, addálattadiin, addálattadettiin]

  Verb - mášohuhttit: # HAHTTIT_TV
    mášohuhttit+V+TV+Ind+Prs+Du1: mášohuhtte
    mášohuhttit+V+TV+Ind+Prt+Pl3: mášohuhtte
    mášohuhttit+V+TV+Cond+Prs+Du1: [mášohuhtášeimme, mášohuhtáleimme, mášohuhtešeimme]
    mášohuhttit+V+TV+Cond+Prs+Pl3: [mášohuhtáše, mášohuhtášedje, mášohuhtále, mášohuhtáledje, mášohuhteše, mášohuhtešedje]
    mášohuhttit+V+TV+Pot+Prs+Sg3: [mášohuhteš, mášohuhteža]
    mášohuhttit+V+TV+Ger: [mášohuhtidin, mášohuhtidiin, mášohuhtidettiin, mášohuhtedin, mášohuhtediin, mášohuhtedettiin]
    
  Verb - lapmut: # DAHTU_TV
    lapmut+V+TV+Ind+Prs+Du1: lapmo
    lapmut+V+TV+Ind+Prt+Pl3: lapmo
    lapmut+V+TV+Cond+Prs+Du1: [lamoleimme, lamošeimme, lamuleimme, lamošeimme, lamušeimme]
    lapmut+V+TV+Cond+Prs+Pl3: [lamuše, lamušedje, lamule, lamuledje, lamoše, lamošedje, lamoše, lamošedje, lamole, lamoledje]
    lapmut+V+TV+Pot+Prs+Sg3: [lamoš, lamoža]
    lapmut+V+TV+Ger: [lamudin, lamudiin, lamudettiin, lamodin, lamodiin, lamodettiin]
    lapmut+V+TV+Der/l+V+Der/adda+V+Ind+Prt+Du3: [lapmolattaiga, lapmulattaiga]

  Verb - liigut: # DAHTU_TV
    liigut+V+IV+Ind+Prs+Du1: liigo
    liigut+V+IV+Ind+Prt+Pl3: liigo
    liigut+V+IV+Cond+Prs+Du1: [liiggoleimme, liiggošeimme, liigguleimme, liiggošeimme, liiggušeimme]
    liigut+V+IV+Cond+Prs+Pl3: [liigguše, liiggušedje, liiggule, liigguledje, liiggoše, liiggošedje, liiggoše, liiggošedje, liiggole, liiggoledje]
    liigut+V+IV+Pot+Prs+Sg3: [liiggoš, liiggoža]
    liigut+V+IV+Ger: [liiggudin, liiggudiin, liiggudettiin, liiggodin, liiggodiin, liiggodettiin]
    liigut+V+IV+Der/l+V+Der/adda+V+Ind+Prt+Du3: [liigolattaiga, liigulattaiga]

  Verb - deatnut: # BEALLJA_IV
    deatnut+V+IV+Ind+Prs+Du1: detno
    deatnut+V+IV+Ind+Prt+Pl3: detno
    deatnut+V+IV+Cond+Prs+Du1: [denoleimme, denošeimme, deanuleimme, deanušeimme, deanošeimme]
    deatnut+V+IV+Cond+Prs+Pl3: [deanuše, deanušedje, deanule, deanuledje, denoše, denošedje, denole, denoledje, deanoše, deanošedje]
    deatnut+V+IV+Pot+Prs+Sg3: [denoš, denoža]
    deatnut+V+IV+Ger: [deanudin, deanudiin, deanudettiin, deanodin, deanodiin, deanodettiin]
    deatnut+V+IV+Der/l+V+Der/adda+V+Ind+Prt+Du3: [detnolattaiga, deatnulattaiga]

  Verb - boahtit: # BOAHTI_IV
    boahtit+V+IV+Ind+Prs+Du1: bohte
    boahtit+V+IV+Ind+Prt+Pl3: bohte
    boahtit+V+IV+Cond+Prs+Du1: [boađášeimme, boađáleimme, boađešeimme]
    boahtit+V+IV+Cond+Prs+Pl3: [boađáše, boađášedje, boađále, boađáledje, boađeše, boađešedje]
    boahtit+V+IV+Pot+Prs+Sg3: [bođeš, bođeža]
    boahtit+V+IV+Ger: [boađidin, boađidiin, boađidettiin, boađedin, boađediin, boađedettiin]
    boahtit+V+IV+Der/st+V+Der/alla+V+Ind+Prt+Du3: [boađestalaiga, boađástalaiga]
    boahtit+V+IV+Der/h+V+Der/easti+V+Ind+Prs+Sg2: boađiheasttát
    boahtit+V+IV+Der/NomAct+N+Sg+Loc: boahtimis

  Verb - beassat: # DIEVVA_IV
    beassat+V+IV+Ind+Prs+Du1: besse
    beassat+V+IV+Ind+Prt+Pl3: besse
    beassat+V+IV+Cond+Prs+Du1: [beasaleimme, beasašeimme]
    beassat+V+IV+Cond+Prs+Pl3: [beasaše, beasašedje, beasaledje, beasale]
    beassat+V+IV+Pot+Prs+Sg3: [beasaš, beasaža]
    beassat+V+IV+Ger: [beasadin, beasadiin, beasadettiin]
    beassat+V+IV+Der/st+V+Der/alla+V+Ind+Prt+Du3: beasastalaiga

  Verb - dieđuhuddat: # BOAHTALADDA_IV
    dieđuhuddat+V+IV+Ind+Prs+Du1: dieđuhudde
    dieđuhuddat+V+IV+Ind+Prt+Pl3: dieđuhudde
    dieđuhuddat+V+IV+Cond+Prs+Du1: [dieđuhuttaleimme, dieđuhuttašeimme]
    dieđuhuddat+V+IV+Cond+Prs+Pl3: [dieđuhuttaše, dieđuhuttašedje, dieđuhuttaledje, dieđuhuttale]
    dieđuhuddat+V+IV+Pot+Prs+Sg3: [dieđuhuttaš, dieđuhuttaža]
    dieđuhuddat+V+IV+Ger: [dieđuhuttadin, dieđuhuttadiin, dieđuhuttadettiin]
    
  Verb - diehtit: # MAHTI_TV
    diehtit+V+TV+Ind+Prs+Du1: dihte
    diehtit+V+TV+Ind+Prt+Pl3: dihte
    diehtit+V+TV+Cond+Prs+Du1: [dieđášeimme, dieđáleimme, dieđešeimme]
    diehtit+V+TV+Cond+Prs+Pl3: [dieđáše, dieđášedje, dieđále, dieđáledje, dieđeše, dieđešedje]
    diehtit+V+TV+Pot+Prs+Sg3: [diđeš, diđeža]
    diehtit+V+TV+Ger: [dieđidin, dieđidiin, dieđidettiin, dieđedin, dieđediin, dieđedettiin]
    diehtit+V+TV+Der/st+V+Der/alla+V+Ind+Prt+Du3: [dieđestalaiga, dieđástalaiga]
    diehtit+V+TV+Der/h+V+Der/easti+V+Ind+Prs+Sg2: dieđiheasttát
    diehtit+V+TV+Der/NomAct+N+Sg+Loc: diehtimis

  Verb - máhttit: # MAHTALADDA_TV
    máhttit+V+TV+Ind+Prs+Du1: máhtte
    máhttit+V+TV+Ind+Prt+Pl3: máhtte
    máhttit+V+TV+Cond+Prs+Du1: [máhtášeimme, máhtáleimme, máhtešeimme]
    máhttit+V+TV+Cond+Prs+Pl3: [máhtáše, máhtášedje, máhtále, máhtáledje, máhteše, máhtešedje]
    máhttit+V+TV+Pot+Prs+Sg3: [máhteš, máhteža]
    máhttit+V+TV+Ger: [máhtidin, máhtidiin, máhtidettiin, máhtedin, máhtediin, máhtedettiin]

  Verb - ahccohallat: # RAIMMAHALLA_IV
    ahccohallat+V+IV+Ind+Prs+Du1: ahccohalle
    ahccohallat+V+IV+Ind+Prt+Pl3: ahccohalle
    ahccohallat+V+IV+Cond+Prs+Du1: [ahccohalaleimme, ahccohalašeimme]
    ahccohallat+V+IV+Cond+Prs+Pl3: [ahccohalaše, ahccohalašedje, ahccohalaledje, ahccohalale]
    ahccohallat+V+IV+Pot+Prs+Sg3: [ahccohalaš, ahccohalaža]
    ahccohallat+V+IV+Ger: [ahccohaladin, ahccohaladiin, ahccohaladettiin]
    
  Verb - máihllehuvvat: # UVVA_IV
    máihllehuvvat+V+IV+Ind+Prs+Du1: [máihllehuvve, máihllehuvvo]
    máihllehuvvat+V+IV+Ind+Prt+Pl3: [máihllehuvve, máihllehuvvo]
    máihllehuvvat+V+IV+Cond+Prs+Du1: [máihllehuvaleimme, máihllehuvašeimme, máihllehuvoleimme, máihllehuvošeimme]
    máihllehuvvat+V+IV+Cond+Prs+Pl3: [máihllehuvaše, máihllehuvašedje, máihllehuvaledje, máihllehuvale, máihllehuvole, máihllehuvoledje, máihllehuvoše, máihllehuvošedje]
    máihllehuvvat+V+IV+Pot+Prs+Sg3: [máihllehuvaš, máihllehuvaža, máihllehuvoža, máihllehuvoš]
    máihllehuvvat+V+IV+Ger: [máihllehuvadin, máihllehuvadiin, máihllehuvadettiin, máihllehuvodin, máihllehuvodettiin, máihllehuvodiin]

  Verb - bilttasmuvvat: # SMUVVA_IV
    bilttasmuvvat+V+IV+Ind+Prs+Du1: [bilttasmuvve, bilttasme, bilttasmetne, bilttasnuvve, bilttasmedne, bilttasmuvvo, bilttasnuvvo]
    bilttasmuvvat+V+IV+Ind+Prt+Pl3: [bilttasmuvve, bilttasme, bilttasmedje, bilttasnuvve, bilttasmuvvo, bilttasnuvvo]
    bilttasmuvvat+V+IV+Cond+Prs+Du1: [bilttasmuvaleimme, bilttasmuvašeimme, bilttasnuvašeimme, bilttasnuvaleimme, bilttasmivččiime, bilttasmivččuime, bilttasnuvošeimme, bilttasmuvošeimme, bilttasnuvoleimme, bilttasmuvoleimme]
    bilttasmuvvat+V+IV+Cond+Prs+Pl3: [bilttasmuvaše, bilttasmuvašedje, bilttasmuvaledje, bilttasmuvale, bilttasnuvaše, bilttasnuvaledje, bilttasnuvale, bilttasnuvašedje, bilttasmivččo, bilttasmivčče, bilttasnuvoše, bilttasnuvole, bilttasmuvoledje, bilttasmuvole, bilttasmuvoše, bilttasmuvošedje, bilttasnuvoledje, bilttasnuvošedje]
    bilttasmuvvat+V+IV+Pot+Prs+Sg3: [bilttasmuvaš, bilttasmuvaža, bilttasmeš, bilttasnuvaš, bilttasmeažžá, bilttasmeaš, bilttasnuvaža, bilttasmuvoš, bilttasnuvoš, bilttasmuvoža, bilttasnuvoža]
    bilttasmuvvat+V+IV+Ger: [bilttasmuvadin, bilttasmuvadiin, bilttasmuvadettiin, bilttasnuvadettiin, bilttasnuvadiin, bilttasnuvadin, bilttasmettiin, bilttasmuvodiin, bilttasnuvodettiin, bilttasmuvodin, bilttasnuvodiin, bilttasnuvodin, bilttasmuvodettiin]

  Verb - duolmmastuvvat: # DOAROSTUVVA_TV
    duolmmastuvvat+V+TV+Ind+Prs+Du1: duolmmastuvve
    duolmmastuvvat+V+TV+Ind+Prt+Pl3: duolmmastuvve
    duolmmastuvvat+V+TV+Cond+Prs+Du1: [duolmmastuvaleimme, duolmmastuvašeimme]
    duolmmastuvvat+V+TV+Cond+Prs+Pl3: [duolmmastuvaše, duolmmastuvašedje, duolmmastuvaledje, duolmmastuvale]
    duolmmastuvvat+V+TV+Pot+Prs+Sg3: [duolmmastuvaš, duolmmastuvaža]
    duolmmastuvvat+V+TV+Ger: [duolmmastuvadin, duolmmastuvadiin, duolmmastuvadettiin]
